---
title: "`r params$report_title`"
subtitle: "`r params$report_subtitle`"
date: "`r format(Sys.time(), '%d %B %Y, %H:%M')`"
output:
  html_document:
    toc: true
    toc_float: true
    theme: flatly
    df_print: paged
  pdf_document:
    toc: true
    latex_engine: xelatex
params:
  sc_obj: NULL
  markers_data: NULL
  pathway_results: NULL
  pathway_db: NULL
  correlated_genes: NULL
  corr_target_gene: NULL
  sections: NULL
  reduction: "umap"
  traj_reduction: "umap"
  traj_method: NULL
  traj_genes: NULL
  qc_snapshot: NULL
  velocity_result: NULL
  communication_result: NULL
  communication_collection: NULL
  active_communication_sample: NULL
  da_design_result: NULL
  da_milo_result: NULL
  da_sccoda_result: NULL
  population_rarity_result: NULL
  fig_width: 9
  fig_height: 6
  saved_viz_list: NULL
  group_by: "seurat_clusters"
  sc_palette: "default"
  sc_manual_colors: NULL
  sc_manual_gradient: NULL
  report_title: "Analyse Single-Cell"
  report_subtitle: ""
  report_notes: ""
  interactive: TRUE
  i18n_strings: NULL
  report_language: "fr"
---

```{r setup, include=FALSE}
`%||%`   <- function(a, b) if (is.null(a)) b else a
knitr::opts_chunk$set(echo=FALSE, warning=FALSE, message=FALSE,
                      fig.width=params$fig_width %||% 9, fig.height=params$fig_height %||% 6,
                      out.width="100%")
sections <- params$sections
obj      <- params$sc_obj

# i18n Phase 6 : traduction des chaines du rapport. Les cles (chaines FR)
# sont resolues cote serveur et injectees via params$i18n_strings.
tr <- function(key) {
  s <- params$i18n_strings
  if (is.null(s)) return(key)
  vapply(key, function(k) if (k %in% names(s)) s[[k]] else k, character(1), USE.NAMES = FALSE)
}
tr_fmt <- function(template, ...) {
  vals <- list(...)
  for (nm in names(vals)) {
    template <- gsub(paste0("{", nm, "}"), format(vals[[nm]]), template, fixed = TRUE)
  }
  template
}

# Step-3.7 fix (BUG6): printing a raw htmlwidget (plotly) inside a
# results='asis' loop mixed with cat() breaks JS/CSS dependency injection.
# Wrapping in htmltools::tagList() is the documented htmlwidgets pattern for
# this exact situation.
render_plot <- function(p, allow_interactive=TRUE) {
  if (allow_interactive && isTRUE(params$interactive) && knitr::is_html_output() &&
      requireNamespace("plotly", quietly=TRUE)) {
    return(htmltools::tagList(plotly::ggplotly(p)))
  }
  p
}

.has_corr    <- !is.null(params$correlated_genes) && !is.null(params$corr_target_gene) &&
                is.data.frame(params$correlated_genes) && nrow(params$correlated_genes) > 0
.has_markers <- !is.null(params$markers_data)    && nrow(params$markers_data)    > 0
.has_pathway <- !is.null(params$pathway_results) && nrow(params$pathway_results) > 0
.has_traj    <- !is.null(obj) && "pseudotime" %in% colnames(obj@meta.data)
.has_singler <- !is.null(obj) && length(grep("^SingleR_", colnames(obj@meta.data))) > 0
.has_viz     <- !is.null(params$saved_viz_list) && length(params$saved_viz_list) > 0
# CCC 9 (Q1) : le rapport AFFICHE le resultat canonique de rareté (tables
# pures) — il ne le recalcule jamais (aucune re-execution dans le template).
.has_rarity  <- !is.null(params$population_rarity_result)

# Step-3.7: genes actually present in the object, used by the new
# "Gènes vs Pseudotemps" section below.
.traj_genes_valid <- if (!is.null(obj)) intersect(params$traj_genes %||% character(0), rownames(obj)) else character(0)
.show_traj_genes  <- "trajectory" %in% sections && .has_traj && length(.traj_genes_valid) > 0

# Safe reduction picker
.pick_red <- function(preferred) {
  reds <- names(obj@reductions)
  if (preferred %in% reds) preferred else if (length(reds) > 0) reds[1] else NULL
}

# ── Trajectory provenance resolution (metadata-first) ──────────────────────
# Priority:
#   1. provenance persisted in obj@meta.data at calculation time,
#   2. transient params$traj_method / params$traj_reduction,
#   3. safe default only if no provenance exists ("exploratory_knn" — the
#      historical default of this application; never labelled as Slingshot).
.traj_meta_cols <- if (!is.null(obj)) colnames(obj@meta.data) else character(0)
.first_unique_chr <- function(x) {
  x <- unique(as.character(x[!is.na(x)]))
  if (length(x)) x[1] else NA_character_
}
.traj_method_md <- if ("traj_method" %in% .traj_meta_cols)
  .first_unique_chr(obj@meta.data$traj_method) else NULL
.traj_comp_red_md <- if ("traj_computation_reduction" %in% .traj_meta_cols)
  .first_unique_chr(obj@meta.data$traj_computation_reduction) else NULL
.traj_root_meth_md <- if ("traj_root_method" %in% .traj_meta_cols)
  .first_unique_chr(obj@meta.data$traj_root_method) else NA_character_
.traj_root_cell_md <- if ("traj_root_cell" %in% .traj_meta_cols) {
  v <- unique(obj@meta.data$traj_root_cell); v <- v[!is.na(v)]
  if (length(v) == 1L) as.character(v[1]) else NA_character_
} else NA_character_
.traj_root_clus_md <- if ("traj_root_cluster" %in% .traj_meta_cols)
  .first_unique_chr(obj@meta.data$traj_root_cluster) else NA_character_

.traj_method_key   <- .traj_method_md %||% params$traj_method %||% "exploratory_knn"
.is_slingshot_traj <- identical(.traj_method_key, "slingshot")
.is_explor_traj    <- identical(.traj_method_key, "exploratory_knn")

# Computation reduction: persisted metadata first, then transient param.
.traj_comp_red <- .traj_comp_red_md %||% params$traj_reduction %||% "umap"

# French labels for provenance display (i18n).
.traj_method_label <- if (.is_slingshot_traj) {
  tr("Slingshot — inférence de lignées")
} else if (.is_explor_traj) {
  tr("Pseudotemps exploratoire — graphe kNN pondéré")
} else {
  paste0(tr("Inconnue (provenance absente ; traité comme exploratoire : "), .traj_method_key, ")")
}
.traj_root_meth_label <- switch(.traj_root_meth_md,
  "diameter"          = "automatique (extrémité du diamètre du graphe)",
  "manual"            = "manuelle (index de cellule fourni)",
  "start_cluster"     = "cluster de départ imposé",
  "slingshot_default" = "défaut Slingshot (aucun cluster de départ imposé)",
  "non renseignée"
)
```

```{r notes_section, eval=nzchar(params$report_notes), results='asis'}
cat("> ", gsub("\n", "\n> ", params$report_notes), "\n\n", sep="")
```

# `r tr("Résumé")`

```{r resume}
if (!is.null(obj)) {
  cat(sprintf("Cellules : %s  |  Gènes : %s  |  Échantillon(s) : %d\n",
              format(ncol(obj), big.mark=","), format(nrow(obj), big.mark=","),
              length(unique(obj$orig.ident))))
} else { cat("Aucun objet Single-Cell disponible.") }
```

---

```{r qc_section, eval="qc" %in% sections && !is.null(obj), results='asis'}
cat(paste0("# ", tr("QC — Contrôle Qualité"), "\n\n"))
```
```{r qc_plot, eval="qc" %in% sections && !is.null(obj)}
qc_ft <- intersect(c("nFeature_RNA","nCount_RNA","percent.mt"), colnames(obj@meta.data))
if (length(qc_ft) > 0) VlnPlot(obj, features=qc_ft, ncol=length(qc_ft), pt.size=0)
```

```{r qc_table_title, eval="qc" %in% sections && !is.null(obj) && !is.null(params$qc_snapshot), results='asis'}
cat(paste0("\n\n## ", tr("Récapitulatif par échantillon"), "\n\n"))
```
```{r qc_table_html, eval="qc" %in% sections && !is.null(obj) && !is.null(params$qc_snapshot) && knitr::is_html_output()}
DT::datatable(build_qc_summary_table(params$qc_snapshot, obj), rownames = FALSE,
             options = list(pageLength = 10, dom = "t"))
```
```{r qc_table_pdf, eval="qc" %in% sections && !is.null(obj) && !is.null(params$qc_snapshot) && !knitr::is_html_output()}
knitr::kable(build_qc_summary_table(params$qc_snapshot, obj))
```

---

```{r dim_section, eval="dim" %in% sections && !is.null(obj), results='asis'}
cat(paste0("# ", tr("Réduction Dimensionnelle"), " — ", toupper(params$reduction), "\n\n"))
```
```{r dim_plot, eval="dim" %in% sections && !is.null(obj)}
red <- .pick_red(params$reduction)
if (!is.null(red)) {
  p_dim <- DimPlot(obj, reduction=red, group.by=params$group_by,
                   label=TRUE, pt.size=0.5) +
           ggtitle(paste(toupper(red), "—", params$group_by))
  pal_scale <- sc_discrete_scale(params$sc_palette %||% "default", params$sc_manual_colors)
  if (!is.null(pal_scale)) p_dim <- suppressWarnings(p_dim + pal_scale)
  render_plot(p_dim)
} else { cat("Aucune réduction calculée — lancez le Pipeline.") }
```

---

```{r annot_section, eval="annotation" %in% sections && .has_singler, results='asis'}
cat(paste0("# ", tr("Annotation Automatique (SingleR)"), "\n\n"))
```
```{r annot_plot, eval="annotation" %in% sections && .has_singler}
col_use <- tail(grep("^SingleR_", colnames(obj@meta.data), value=TRUE), 1)
red_a   <- .pick_red("umap")
if (!is.null(red_a)) {
  p_annot <- DimPlot(obj, reduction=red_a, group.by=col_use,
                     label=TRUE, repel=TRUE, pt.size=0.5) +
             ggtitle(paste("SingleR:", col_use))
  pal_scale <- sc_discrete_scale(params$sc_palette %||% "default", params$sc_manual_colors)
  if (!is.null(pal_scale)) p_annot <- suppressWarnings(p_annot + pal_scale)
  render_plot(p_annot)
} else { cat("UMAP non calculé.") }
```

---

```{r rarity_section, eval="rarity" %in% sections && .has_rarity, results='asis'}
cat(paste0("# ", tr("Rareté par population (descriptif)"), "\n\n"))
```

```{r rarity_note, eval="rarity" %in% sections && .has_rarity, results='asis'}
cat(paste0("*Analyse descriptive, mono-condition : aucune comparaison entre ",
           "conditions, aucun test. « Rare » résulte d'une règle DÉCLARÉE par ",
           "l'utilisateur, jamais d'une vérité biologique.*\n\n"))
```

```{r rarity_summary, eval="rarity" %in% sections && .has_rarity}
rar_smry <- build_population_rarity_summary(params$population_rarity_result)
knitr::kable(
  data.frame(Champ  = names(rar_smry),
             Valeur = as.character(unlist(rar_smry, use.names = FALSE)),
             row.names = NULL),
  caption = "Règle déclarée, compteurs et provenance")
```

```{r rarity_pop_table, eval="rarity" %in% sections && .has_rarity}
knitr::kable(
  build_population_rarity_table_export(params$population_rarity_result),
  caption = "Populations et rareté déclarée")
```

---

```{r markers_section, eval="markers" %in% sections && .has_markers, results='asis'}
cat(paste0("# ", tr("Marqueurs Différentiels"), "\n\n"))
```
```{r markers_table_html, eval="markers" %in% sections && .has_markers && knitr::is_html_output()}
build_markers_dt(params$markers_data)
```
```{r markers_table_pdf, eval="markers" %in% sections && .has_markers && !knitr::is_html_output()}
df <- params$markers_data
knitr::kable(
  head(data.frame(Gene    = df$gene,
                  Cluster = df$cluster,
                  Log2FC  = round(df$avg_log2FC, 3),
                  P_adj   = format(df$p_val_adj, scientific=TRUE, digits=3)
                  )[order(df$p_val_adj), ], 50),
  caption="Top 50 marqueurs")
```

---

```{r corr_section, eval="correlation" %in% sections && .has_corr, results='asis'}
cat(paste0("# ", tr("Réseau de Corrélation"), " — ", params$corr_target_gene %||% "", "\n\n"))
```
```{r corr_plot, eval="correlation" %in% sections && .has_corr}
plot_gene_correlation_network(params$correlated_genes, params$corr_target_gene, top_n=20)
```

```{r corr_table_title, eval="correlation" %in% sections && .has_corr, results='asis'}
cat(paste0("\n\n## ", tr("Table des Corrélations"), "\n\n"))
```
```{r corr_table_html, eval="correlation" %in% sections && .has_corr && knitr::is_html_output()}
# Step-3.7: was missing entirely from the report (network plot only).
build_corr_dt(params$correlated_genes)
```
```{r corr_table_pdf, eval="correlation" %in% sections && .has_corr && !knitr::is_html_output()}
df_c <- params$correlated_genes
knitr::kable(
  head(data.frame(Gene        = df_c$gene,
                  Correlation = round(df_c$correlation, 3),
                  P_adj       = format(df_c$p_adj, scientific=TRUE, digits=2)
                  )[order(-abs(df_c$correlation)), ], 30),
  caption="Top 30 gènes corrélés")
```

---

```{r pathway_section, eval="pathway" %in% sections && .has_pathway, results='asis'}
cat(paste0("# ", tr("Pathway Enrichment"), " — ", params$pathway_db %||% "", "\n\n"))
```
```{r pathway_barplot, eval="pathway" %in% sections && .has_pathway}
plot_pathway_barplot(params$pathway_results, db_label=params$pathway_db %||% "", top_n=15,
                     palette = params$sc_palette %||% "default",
                     manual_gradient = params$sc_manual_gradient)
```
```{r pathway_table_html, eval="pathway" %in% sections && .has_pathway && knitr::is_html_output()}
build_pathway_dt(params$pathway_results)
```
```{r pathway_table_pdf, eval="pathway" %in% sections && .has_pathway && !knitr::is_html_output()}
cols <- intersect(c("ID","Description","p.adjust","Count","GeneRatio"),
                  colnames(params$pathway_results))
knitr::kable(head(params$pathway_results[, cols, drop=FALSE], 20))
```

---

```{r traj_section, eval="trajectory" %in% sections && .has_traj, results='asis'}
cat(paste0("# ", tr("Trajectory Analysis"), " — ", .traj_method_label, "\n\n"))
```
if (.is_slingshot_traj) {
  cat(sprintf("*(Slingshot — inférence de lignées : courbes ajustées dans l'espace **%s** à partir des clusters. ",
              toupper(.traj_comp_red)))
  cat("Le pseudotemps affiché et exporté correspond à la **première lignée** (défaut de compatibilité, ",
      "non validé biologiquement). Les lignées complètes restent disponibles dans le résultat sauvegardé ",
      "mais ne sont pas nécessairement rendues dans ce rapport. Unités sans dimension : à interpréter avec la biologie connue.)*\n\n")
} else {
  cat(sprintf("*(Pseudotemps exploratoire — graphe kNN pondéré, calculé sur la réduction **%s** — ",
              toupper(.traj_comp_red)))
  cat("ce n'est ni Slingshot ni Monocle ni un pseudotemps de diffusion ; aucune inférence de lignées validée ; ",
      "unités sans dimension, à interpréter prudemment.)*\n\n")
}
```
```{r traj_provenance, eval="trajectory" %in% sections && .has_traj, results='asis'}
pt_finite <- sum(is.finite(obj@meta.data$pseudotime))
root_desc <- if (.is_slingshot_traj) {
  if (!is.na(.traj_root_clus_md) && nzchar(.traj_root_clus_md)) {
    sprintf("%s (%s)", .traj_root_clus_md, .traj_root_meth_label)
  } else .traj_root_meth_label
} else if (!is.na(.traj_root_cell_md)) {
  sprintf("cellule #%s (%s)", .traj_root_cell_md, .traj_root_meth_label)
} else {
  "non renseignée (objet antérieur à la persistance de la provenance)"
}
flag_desc <- if (.is_slingshot_traj) {
  "vrai = pseudotemps fini sur la lignée par défaut (ce n'est PAS un indicateur de composante connexe)"
} else {
  "vrai = appartenance à la composante connexe de la racine du graphe kNN"
}
cat("\n\n## Provenance du calcul\n\n")
cat(sprintf("- **Méthode :** %s\n", .traj_method_label))
cat(sprintf("- **Réduction de calcul :** %s\n", toupper(.traj_comp_red)))
cat(sprintf("- **Racine / point de départ :** %s\n", root_desc))
cat(sprintf("- **Cellules avec pseudotemps fini :** %d / %d\n", pt_finite, ncol(obj)))
cat(sprintf("- **Champ `in_root_component` :** %s\n", flag_desc))
```

```{r traj_reduction_check, eval="trajectory" %in% sections && .has_traj, results='asis'}
# Provenance guard: pseudotime was computed on the persisted computation
# reduction (= shared_rv$traj_reduction at calculation time, now also in
# obj@meta.data$traj_computation_reduction). If that reduction is missing
# from the object and .pick_red() fell back to another one, warn in French
# instead of silently rendering on a foreign space.
red_t <- .pick_red(.traj_comp_red)
if (is.null(red_t)) {
  cat(sprintf("\n\n> **Attention :** réduction de calcul '%s' non trouvée dans l'objet et aucune autre réduction disponible — trajectoire non rendue.\n\n",
              .traj_comp_red))
} else if (!identical(red_t, .traj_comp_red)) {
  cat(sprintf("\n\n> **Attention :** le pseudotemps a été calculé dans l'espace %s, mais est affiché dans l'espace %s. Les coordonnées d'affichage ne correspondent pas à l'espace de calcul.\n\n",
              toupper(.traj_comp_red), toupper(red_t)))
}
```
```{r traj_plot, eval="trajectory" %in% sections && .has_traj}
if (exists("red_t", inherits = FALSE) && !is.null(red_t)) {
  emb_t <- Seurat::Embeddings(obj, reduction = red_t)
  render_plot(
    if (.is_slingshot_traj) {
      plot_slingshot_trajectory(embeddings = emb_t,
                                pseudotime = obj@meta.data$pseudotime,
                                palette         = params$sc_palette %||% "default",
                                manual_gradient = params$sc_manual_gradient)
    } else {
      plot_trajectory(embeddings = emb_t,
                      pseudotime = obj@meta.data$pseudotime,
                      palette         = params$sc_palette %||% "default",
                      manual_gradient = params$sc_manual_gradient)
    }
  )
} else {
  # Nothing to plot: the section above already carries the French
  # "réduction introuvable" warning — never render on an unrelated space.
}
```
```{r traj_dist, eval="trajectory" %in% sections && .has_traj}
tryCatch(
  print(plot_pseudotime_distribution(obj,
                                     palette       = params$sc_palette %||% "default",
                                     manual_colors = params$sc_manual_colors)),
  error = function(e) cat("Distribution non disponible :", conditionMessage(e))
)
```

```{r traj_genes_title, eval=.show_traj_genes, results='asis'}
cat("\n\n## Gènes vs Pseudotemps\n\n")
```
```{r traj_genes_plot, eval=.show_traj_genes}
# Step-3.7: was entirely missing from the report — same helper as the live
# "Genes vs Pseudotemps" tab (single source of truth, helpers_sc.R).
tryCatch(
  render_plot(plot_genes_vs_pseudotime(obj, .traj_genes_valid, smooth_method="loess",
                                       palette       = params$sc_palette %||% "default",
                                       manual_colors = params$sc_manual_colors)),
  error = function(e) cat("Plot non disponible :", conditionMessage(e))
)
```

---

```{r velocity_section, eval="velocity" %in% sections && !is.null(params$velocity_result), results='asis'}
cat(paste0("# ", tr("Vitesse ARN (import validé)"), "\n\n"))
```
```{r velocity_summary, eval="velocity" %in% sections && !is.null(params$velocity_result), results='asis'}
vr <- params$velocity_result
dims_v <- vr$dimensions %||% NULL
cat(sprintf("- **Statut (technique) :** %s\n", vr$status %||% "inconnu"))
cat(sprintf("- **Cellules alignées :** %s | **Gènes :** %s\n",
            if (!is.null(dims_v)) format(dims_v[1], big.mark=",") else "—",
            if (!is.null(dims_v)) format(dims_v[2], big.mark=",") else "—"))
cat(sprintf("- **analysis_id :** %s\n", paste(vr$analysis_id %||% "—", collapse = ", ")))
cat("\n\n*Aucune re-exécution dans ce rapport : les flèches et visualisations de vitesse restent dans l'onglet Velocity (résultat canonique restitué tel quel).*\n\n")
```

---

```{r communication_section, eval="communication" %in% sections && (!is.null(params$communication_result) || !is.null(params$communication_collection)), results='asis'}
cat(paste0("# ", tr("Communication cellulaire"), "\n\n"))
```
```{r communication_summary, eval="communication" %in% sections && (!is.null(params$communication_result) || !is.null(params$communication_collection)), results='asis'}
cr <- params$communication_result
cc <- params$communication_collection %||% NULL
if (!is.null(cr)) {
  inp <- cr$input_summary %||% list()
  cat(sprintf("- **Méthode source :** %s (un seul résultat = une seule méthode — jamais de comparaison inter-sources)\n",
              cr$source_method %||% "inconnue"))
  cat(sprintf("- **Lignes d'entrée :** %s | **Lignes canoniques :** %s\n",
              inp$n_rows_input %||% "—", inp$n_rows_canonical %||% "—"))
  cat(sprintf("- **Colonne d'identité :** %s | **analysis_id :** %s\n",
              cr$identity_column %||% "—", paste(cr$analysis_id %||% "—", collapse = ", ")))
}
if (!is.null(cc)) {
  cat(sprintf("- **Collection LIANA :** %s échantillon(s), %s condition(s), échantillon actif : %s\n",
              nrow(cc$sample_manifest), nrow(cc$condition_summary),
              params$active_communication_sample %||% "—"))
  cat("- **Unité biologique :** l'échantillon ; les cellules ne sont pas des réplicats. Aucun test entre conditions ni conclusion causale.\n")
}
```
```{r communication_table_html, eval="communication" %in% sections && !is.null(params$communication_result) && is.data.frame(params$communication_result$canonical_table) && knitr::is_html_output(), results='asis'}
cat(paste0("\n\n## ", tr("Table canonique (extrait)"), "\n\n"))
DT::datatable(utils::head(params$communication_result$canonical_table, 100),
              rownames = FALSE, options = list(pageLength = 10, scrollX = TRUE, dom = "t"))
```
```{r communication_table_pdf, eval="communication" %in% sections && !is.null(params$communication_result) && is.data.frame(params$communication_result$canonical_table) && !knitr::is_html_output(), results='asis'}
cat(paste0("\n\n## ", tr("Table canonique (extrait)"), "\n\n"))
knitr::kable(utils::head(params$communication_result$canonical_table, 20))
```

```{r communication_collection_html, eval="communication" %in% sections && !is.null(params$communication_collection) && knitr::is_html_output(), results='asis'}
cc <- params$communication_collection
cat(paste0("\n\n## ", tr("Manifeste des échantillons"), "\n\n"))
DT::datatable(cc$sample_manifest, rownames = FALSE, options = list(pageLength = 10, scrollX = TRUE, dom = "t"))
cat(paste0("\n\n## ", tr("Résumé descriptif des conditions"), "\n\n"))
DT::datatable(cc$condition_summary, rownames = FALSE, options = list(pageLength = 10, scrollX = TRUE, dom = "t"))
```

```{r communication_collection_pdf, eval="communication" %in% sections && !is.null(params$communication_collection) && !knitr::is_html_output(), results='asis'}
cc <- params$communication_collection
cat(paste0("\n\n## ", tr("Manifeste des échantillons"), "\n\n"))
knitr::kable(cc$sample_manifest)
cat(paste0("\n\n## ", tr("Résumé descriptif des conditions"), "\n\n"))
knitr::kable(cc$condition_summary)
```

---

```{r da_section, eval="da" %in% sections && (!is.null(params$da_design_result) || !is.null(params$da_milo_result) || !is.null(params$da_sccoda_result)), results='asis'}
cat(paste0("# ", tr("Abondance différentielle"), "\n\n"))
```
```{r da_design_summary, eval="da" %in% sections && !is.null(params$da_design_result), results='asis'}
dd <- params$da_design_result
cat(paste0("\n\n## ", tr("Design expérimental"), "\n\n"))
cat(sprintf("- **Statut :** %s | **Unité de composition :** %s\n",
            dd$status %||% "inconnu", dd$composition_unit %||% "—"))
cat(sprintf("- **Conditions :** %s | **Échantillons :** %s\n",
            if (is.data.frame(dd$condition_summary)) nrow(dd$condition_summary) else "—",
            if (is.data.frame(dd$sample_summary)) nrow(dd$sample_summary) else "—"))
cat(sprintf("- **Éligibilité Milo :** %s | **scCODA :** %s\n",
            isTRUE(dd$milo_eligibility$eligible), isTRUE(dd$sccoda_eligibility$eligible)))
cat(sprintf("- **analysis_id :** %s\n", paste(dd$analysis_id %||% "—", collapse = ", ")))
```
```{r da_milo_summary, eval="da" %in% sections && !is.null(params$da_milo_result), results='asis'}
dm <- params$da_milo_result
tc <- dm$tested_contrast %||% list()
cat(paste0("\n\n## ", tr("Milo — voisinages"), "\n\n"))
cat(sprintf("- **Contraste testé :** %s vs %s (logFC > 0 = enrichi dans la cible)\n",
            tc$target %||% "—", tc$reference %||% "—"))
cat(sprintf("- **Voisinages testés :** %s | **analysis_id :** %s\n",
            if (is.data.frame(dm$DA_table)) nrow(dm$DA_table) else "—",
            paste(dm$analysis_id %||% "—", collapse = ", ")))
cat(paste0("\n\n*", tr("Niveau voisinage — pas une annotation par type cellulaire."), "*\n"))
```
```{r da_milo_table_html, eval="da" %in% sections && !is.null(params$da_milo_result) && is.data.frame(params$da_milo_result$DA_table) && knitr::is_html_output()}
DT::datatable(utils::head(params$da_milo_result$DA_table, 100), rownames = FALSE,
              options = list(pageLength = 10, scrollX = TRUE, dom = "t"))
```
```{r da_milo_table_pdf, eval="da" %in% sections && !is.null(params$da_milo_result) && is.data.frame(params$da_milo_result$DA_table) && !knitr::is_html_output()}
knitr::kable(utils::head(params$da_milo_result$DA_table, 20))
```
```{r da_sccoda_summary, eval="da" %in% sections && !is.null(params$da_sccoda_result), results='asis'}
ds <- params$da_sccoda_result
cat(paste0("\n\n## ", tr("scCODA — composition par échantillon"), "\n\n"))
cat(sprintf("- **Identité de référence :** %s\n", ds$reference_identity %||% "—"))
cat(sprintf("- **Effets crédibles (condition) :** %s\n",
            if (length(ds$credible_effects)) paste(ds$credible_effects, collapse = ", ") else "aucun"))
cat(sprintf("- **ESS min :** %s | **analysis_id :** %s\n",
            ds$convergence_diagnostics$ess_min %||% "—",
            paste(ds$analysis_id %||% "—", collapse = ", ")))
cat(paste0("\n\n*", tr("Effets crédibles (bayésiens, pas des p-values)."), "*\n"))
```
```{r da_sccoda_table_html, eval="da" %in% sections && !is.null(params$da_sccoda_result) && is.data.frame(params$da_sccoda_result$effect_table) && knitr::is_html_output()}
DT::datatable(utils::head(params$da_sccoda_result$effect_table, 50), rownames = FALSE,
              options = list(pageLength = 10, scrollX = TRUE, dom = "t"))
```
```{r da_sccoda_table_pdf, eval="da" %in% sections && !is.null(params$da_sccoda_result) && is.data.frame(params$da_sccoda_result$effect_table) && !knitr::is_html_output()}
knitr::kable(utils::head(params$da_sccoda_result$effect_table, 20))
```

---

```{r custom_viz_check, include=FALSE}
.show_viz <- "custom_viz" %in% sections && .has_viz
```
```{r custom_viz_section, eval=.show_viz, results='asis'}
cat(paste0("# ", tr("Visualisations Sauvegardées"), "\n\n"))
```
cat(sprintf("*%d visualisation(s) exportée(s) depuis l'onglet Graphiques.*\n\n",
            length(params$saved_viz_list)))
```
```{r custom_viz_loop, eval=.show_viz, results='asis'}
# build_sc_viz_plot() is defined in mod_sc_viz.R (sourced into globalenv by app.R)
# and therefore accessible here via new.env(parent=globalenv()).
for (nm in names(params$saved_viz_list)) {
  cfg <- params$saved_viz_list[[nm]]
  cat(sprintf("\n\n### %s\n\n", nm))
  p <- tryCatch(
    # Step-3.7A.1: sc_gradient / sc_volcano_colors are captured at "Ajouter au
    # Rapport" time (mod_sc_viz.R .current_cfg()) alongside sc_palette/sc_manual_colors.
    build_sc_viz_plot(obj, cfg,
                      sc_palette          = cfg$sc_palette %||% "default",
                      manual_colors       = cfg$sc_manual_colors,
                      manual_gradient     = cfg$sc_gradient,
                      manual_volcano_cols = cfg$sc_volcano_colors),
    error = function(e) {
      cat(sprintf("*Erreur lors du rendu de '%s': %s*\n\n", nm, conditionMessage(e)))
      NULL
    }
  )
  if (!is.null(p)) {
    is_static_type   <- isTRUE(cfg$type %in% c("heatmap", "stacked_violin"))
    want_interactive <- !is_static_type && isTRUE(params$interactive) &&
                        knitr::is_html_output() && requireNamespace("plotly", quietly=TRUE) &&
                        (inherits(p, "gg") || inherits(p, "patchwork"))
    rendered <- FALSE
    if (want_interactive) {
      # Step-3.7A.1 fix: multiple ggplotly() widgets printed in the same
      # results='asis' loop can collide on auto-generated elementIds -- every
      # widget after the first (sometimes all of them) then fails to mount in
      # the browser: a blank space where the plot should be, with the
      # surrounding title/text rendering fine (that's plain markdown, so it
      # looked like "only the title shows up"). Forcing a unique elementId
      # per widget fixes this reliably.
      widget <- tryCatch({
        w <- plotly::ggplotly(p)
        w$elementId <- paste0("sc_viz_", make.names(nm), "_", sample.int(1e6, 1))
        w
      }, error = function(e) NULL)
      if (!is.null(widget)) { print(htmltools::tagList(widget)); rendered <- TRUE }
    }
    if (!rendered) {
      # Static fallback (heatmap/stacked_violin always, PDF always, or if the
      # interactive conversion above failed) -- image-embed is format-agnostic
      # (pandoc renders `![]()` correctly in both html_document and pdf_document).
      tmp_png <- tempfile(fileext = ".png")
      ggsave(tmp_png, plot = p, width = params$fig_width %||% 9, height = params$fig_height %||% 6,
             dpi = 300, bg = "white")
      cat(sprintf("\n\n![%s](%s)\n\n", nm, tmp_png))
    }
  }
}
```

---

<small>Rapport généré automatiquement par Cerberus — module Single-Cell.</small>
